【裁判字號】    89,上易,1652
【裁判日期】    890425
【裁判案由】    竊盜
【裁判全文】
臺灣高等法院臺中分院刑事判決                  八十九年度上易字第一六五二號
    上訴人
    即被告  丙○○
    選  任
    辯護人  葉文政
右上訴人因竊盜案件，不服臺灣苗栗地方法院中華民國八十九年四月二十五日第一審
判決（民國八十九年度易字第一六六號，起訴案號：臺灣苗栗地方法院檢察署民國八
十八年度偵字第三四七○號、第五六○七號），提起上訴，本院判決如左：
    主  文
原判決關於丙○○部分撤銷。
丙○○無罪。
    理  由
一、公訴意旨略以：上訴人即被告（以下簡稱被告）丙○○曾有贓物、過失致死及違
    反麻醉藥品管理條例等前科紀錄，並曾因贓物案件，經臺灣苗栗地方法院判處有
    期徒刑三月，甫於八十八年四月十七日罰金執行完畢，詎不知警惕，復與共同被
    告范振偉（已確定）共同意圖為自己不法之所有，於八十八年五月十五日凌晨二
    時許，共同駕駛自用小貨車至苗栗縣頭份鎮后庄里后庄四十七號前，然後由范振
    偉在自用小貨車上把風，被告則以不明工具發動而共同竊取吳聲震所有之車號Ｆ
    Ｎ─六二一五號自用小貨車。得手後，由被告駕駛該車離開，適為吳聲震及其弟
    甲○○當場發現，隨即在後追逐，被告因所竊得之自用小貨車突然熄火，遂棄車
    轉搭范振偉所駕駛之自用小貨車共同逃離現場。迨同年六月二十二日上午九時許
    ，因范振偉向新竹縣警察局自首右揭犯行而悉上情，因認被告涉有刑法第三百二
    十條第一項之竊盜罪嫌云云。
二、按不能證明被告犯罪者，應諭知無罪之判決，刑事訴訟法第三百零一條第一項定
    有明文。本件公訴人指訴被告涉有右開罪嫌，係以范振偉之供述，及證人甲○○
    之陳述為論據，但質諸被告則堅決否認有右揭犯行，辯稱：伊於該段時間因右腳
    骨折，不可能與范振偉共同竊取吳聲震的自用小貨車，亦未於案發當時在現場等
    語。經查證人甲○○固證稱吳聲震所有之前開自用小貨車，確於前列時、地遭人
    竊取，經彼等當場發現，隨即在後追逐，因該自用小貨車突然熄火，歹徒遂棄車
    轉搭接應之自用小貨車共同逃離現場諸語，並稱現場遺留有拖鞋，且有向苗栗縣
    警察局頭份分局頭份派出所報案等情，惟本院函詢苗栗縣警察局頭份分局，據覆
    並無上開情事，此有該分局八十九年九月四日苗份警刑字第八七八二號函在卷可
    稽（見本院卷第四十頁）；次查被告曾因右第三、四蹠骨骨折，於八十八年四月
    十九日前往行政院衛生署苗栗醫院急診治療，依骨質生長癒合情況而論，該醫院
    不建議患者三個月內跑步行動乙節，亦有該院八十九年七月二十五日（八九）苗
    醫歷字第三六一八號函存卷可參，足見被告所辯其於案發當時右腳骨折乙節，尚
    非無因，再參酌警訊筆錄記載，范振偉係夥同綽號「阿欽」男子竊取該車（見偵
    字第三四七○號卷第七頁反面），且范振偉於原審法院審理時復辯稱不知被告係
    前往竊車等情（見原審卷第十八頁），顯然范振偉所供，前後並非一致，自不能
    徒憑范振偉前後不一之指訴，即遽認被告確有右揭竊盜犯行，至為灼然，此外，
    本院復查無其他積極證據足以證明被告確有公訴人所指之竊盜犯行，即屬不能證
    明被告犯罪，揆諸首開說明，本應為被告無罪之判決，詎原審法院未察，遽為被
    告論罪科刑之判決，自有未合，被告上訴意旨以其並未竊取右述車輛憑以指摘原
    判決該部分不當，為有理由，自應由本院將原判決關於被告部分予以撤銷，並改
    為被告無罪之判決。
三、據上論斷，應依刑事訴訟法第三百六十九條第一項前段、第三百六十四條、第三
    百零一條第一項判決如主文。
本案經檢察官乙○○到庭執行職務。
中      華      民      國     八十九     年     十一     月     六     日
                                   臺灣高等法院臺中分院刑事第十庭
                                         審判長法  官  林  照  明
                                               法  官  蕭  廣  政
                                               法  官  李  寶  堂
右正本證明與原本無異。
不得上訴。
                                               書記官  蕭  玉  真
中      華      民      國     八十九     年     十一     月     七     日
                                                                        Ｄ


司法院資訊處製作；財團法人民間司法改革基金會備份。
